臺灣高等法院臺南分院民事裁定　96年度再易字第4號
再審原告　　乙○○
再審被告　　王國安即漢輝商行
訴訟代理人　甲○○
上列當事人間請求損害賠償事件，再審原告對於中華民國本院九
十五年度再易字第二十二號確定判決提起再審之訴，本院於九十
六年五月一日言詞辯論終結，裁定如下：
    主  文
再審之訴駁回。
再審訴訟費用由再審原告負擔。
    事  實
甲、再審原告方面：
一、聲明：求為判決：(一)本院九十五年度再易字第二十二號、本
    院九十五年度上字第二十五號不利再審原告部分均廢棄。(二)
    駁回再審被告在第一審之訴及假執行聲請。
二、陳述：
  (一)本件有民事訴訟法第四百九十六條第一項第十三款「當事人
    發現未經斟酌之證物或得使用該證物者，且如經斟酌可受較
    有利益之裁判」及同法第四百九十七條「就足影響於判決之
    重要證物，漏未斟酌」之情形：
    (1)再審原告係以「亞利特開發有限公司」 (下稱亞利特公司
      ) 之業務代表身分，於民國九十年三月十五日，代表亞利
      特公司與再審被告簽訂買賣油品契約，約定由亞利特公司
      供應油品，再審被告提供一百五十萬元價值之「不動產」
      擔保品，顯見再審被告主張有提供機器作擔保，亦屬亞利
      特公司與再審被告間之民事關係，與再審原告無關。
      且每部進口機器皆有其出廠證明來源及Serial, NO序號，
      再審被告卻提不出上述資料，用以佐證機器有合法之來源
      及價值，皆係對再審原告有利之證據，未予斟酌，符合再
      審要件。
    (2)依再審被告所提簽收單，係再審原告簽名後，再審被告才
      事後偽填機器之品名及數量，此由肉眼看簽名均遭數字及
      品名之墨水所填蓋，即可瞭然，先有簽名，事後才有數字
      及品名。若有疑問，亦可委請法務部調查局或憲兵學校鑑
      定其簽名及填寫數字與品名之先後。
  (二)前程序臺灣嘉義地方法院之判決（理由三，第六行以下），
    就事實之認定，不採證人黃慧明之偏頗證言，且審酌再審被
    告無法證明其購買五台日製亞焊機之事實，且再審被告主張
    購買二台ＣＯ2焊機，依對帳單之記載亦已退貨，難認有購
    買，且再審被告之訴訟代理人亦自承無法肯定黃慧明是否交
    付該機器，因而採認再審原告抗辯，認定再審原告未收受該
    機器之事。以上各證據，若經斟酌，再審原告將受有利判決
    。
  (三)依協議書第十二條之約定，交易滿二個月才需要提供出貨擔
    保，再審被告尚未與亞利特公司交易，並無提供擔保之義務
    ，且擔保標的為「不動產」，若曾更改為動產，為何協議書
    未作修正？依協議書再審被告須開立本票供擔保，若系爭機
    器是要給亞利特公司做擔保，為何未同時開立本票？
三、證據：提出氬焊機目錄、訂購單各一件、貨品簽收單二件為
    證。
乙、再審被告方面：
一、聲明：求為判決：如主文所示。
二、陳述：
    援用前程序之主張與陳述。
丙、本院依職權調閱本院九十五年度再易字第二十二號及本院九
    十五年度上字第二十五號民事卷宗。
    理  由
一、按再審之訴，法院認無再審理由，判決駁回後，不得以同一
    事由，對於原確定判決或駁回再審之訴之確定判決，更行提
    起再審之訴，此觀民事訴訟法第四百九十八條之一之規定即
    明。
二、查再審原告前於九十五年九月八日，就本院九十五年度上字
    第二十五號確定判決提起再審之訴，主張本院上開確定判決
    有民事訴訟法第四百九十六條第一項第十三款「當事人發現
    未經斟酌之證物或得使用該證物者，且如經斟酌可受較有利
    益之裁判」，及同法第四百九十七條「就足影響於判決之重
    要證物，漏未斟酌」之事由，提起再審之訴，其據以主張再
    審事由，無非係(一)「提出簽收單，主張係再審原告簽名後，
    再審被告事後始偽造機器之品名及數量，請求送鑑定該簽收
    單上其簽名及填寫品名數字之先後」，(二)提出原審法院判決
    ，「援引該判決理由三、第六行以下（即原判決第三至五頁
    ）之論述」，主張該判決認定其未收受部分機器（日製氬焊
    機五台、ＣＯ2二台）所採證據對其有利，本院前程序未加
    審酌」等語，（見本院九十五年度上字第二十五號判決，第
    三至五頁），經本院以九十五年度再易字第二十二號受理，
    認定上開確定判決並無再審原告主張之上開再審事由，再審
    原告之訴顯無理由，以判決駁回其訴，已經本院調取上開卷
    宗查明，並有判決附卷可按。
    茲再審原告又執上開同一事由，對本院九十五年度再易字第
    二十二號、九十五年度上字第二十五號確定判決提起本件再
    審，其訴即非合法，爰經辯論後以裁定駁回之。
四、結論：本件再審之訴為不合法，依民事訴訟法第五百零二條
    第一項、第九十五條、七十八條，裁定如主文。
中　　華　　民　　國　　  96  　年　 5　  月　  15　  日
                  民事第二庭    審判長法　官　丁振昌
                                      法　官　李素靖
                                      法　官　吳上康
上為正本係照原本作成。
不得抗告。
中　　華　　民　　國　　96　　年　　5 　　月　　16　　日
                                      書記官  易慧玲
